Información de contacto

Email

silvestre_93@hotmail.com

Dirección

Avenida Santos Dumont. Calle Sayuubú #302, Santa Cruz - Bolivia

Teléfono

+59177360013

Fecha de nacimiento

6 Nov, 1992

Nacionalidad

Boliviano

Enlace

www.linkedin.com/in/silve streañez

Habilidades

Microsoft Excel

Manejo de Unix

Soporte Técnico

Power BI

Python

SSIS

Lenguaje SQL

Microsoft Azure

Trabajo en Equipo

Trabajo bajo presión

Proactividad

Idiomas

Inglés

Nivel avanzado

Silvestre Añez Velasco

Analista de Sistemas

Tengo experiencia en las áreas de soporte aplicaciones, creación de reportes en herramientas como Power BI, Excel, y en la creación de procesos de Extracción Transformación y Carga de Datos (ETL), soy una persona proactiva, con ganas de obtener crecimiento personal, profesional y aprendizaje de nuevas tecnologías.

Experiencia

Santa Cruz de la Sierra. Bolivia Abr 2018 - Actualmente

Analista de Sistemas

Banco Económico S.A.

- Soporte de Aplicaciones Internas
- Asignación de perfiles a Sistemas Externos
- Creación de reportes de clientes (Excel)
- Creación de procesos de ETL, para la actualización de datos de la aplicación de Medición de Riesgo Crediticio, extrayendo los mismos desde una Base de Datos Informix a SQL Server.
- Creación de Reportes para Gerencia (Excel).
- Creación de Reportes de Transacciones y Depósitos de Clientes (Power BI)
- Creación de Reportes de Tarjetas de Créditos (Excel)
- Automatización de procesos mediante Jobs
- Cinco años de experiencia en banca

Santa Cruz de la Sierra, Bolivia Feb 2017 - Ago 2017

Preventa Técnica y Consultoría

Cognos IT

Linkser

- Venta de Licencias Microsoft
- Manejo de Power Bi y creación de reportes en Excel
- Creación de reportes y dashboards para medir la productividad de los clientes en la empresa "Turismo Balas"

Santa Cruz de la Sierra, Bolivia

Jun 2013 - Jun 2014

• Soporte técnico a Sistemas Unix.

- Backups de servidores.
- Soporte POS a clientes comerciales.

Soporte Técnico y Procesamiento de Datos

Educación

Santa Cruz de la Sierra, Jul 2012 - Ene 2017

Ingeniería en Sistemas

Universidad Tecnológica de Santa Cruz (UTEPSA)

- Disertante en Taller de Microsoft Azure
- Parte de la Comunidad Microsoft UTEPSA (UCOM)